【裁判字號】    90,上易,1972
【裁判日期】    901024
【裁判案由】    竊盜等
【裁判全文】
臺灣高等法院臺中分院刑事判決          民國九十年度上易字第一九七二號
    上  訴  人
    即  被  告  丁○○
右上訴人因竊盜等案件，不服臺灣彰化地方法院中華民國九十年六月十三日第一審判
決（民國九十年度易字第七○九號，起訴案號：臺灣彰化地方法院檢察署民國九十年
度偵字第二六二九號），提起上訴，本院判決如左：
    主  文
原判決撤銷。
丁○○於夜間未經許可持有刀械，累犯，處有期徒刑參月，如易科罰金，以佰元折
算壹日，扣案之藍波刀壹把沒收；又共同竊盜，累犯，處有期徒刑肆月，如易科罰金
，以佰元折算壹日；又偽造署押，累犯，處有期徒刑參月，如易科罰金，以佰元
折算壹日，於警訊筆錄、指定親友通知單上偽造之「丙○○」署押各壹枚沒收；應執
行有期徒刑玖月，如易科罰金，以佰元折算壹日，扣案之藍波刀壹把，及於警訊筆
錄、指定親友通知單上偽造之「丙○○」署押各壹枚均沒收。
    事  實
一、丁○○前曾於民國（下同）八十四年間犯麻醉藥品管理條例案件，經臺灣雲林地
    方法院判處有期徒刑六月，如易科罰金以三百元折算一日，於八十五年五月二十
    四日確定於八十六年十二月三十日執行完畢。又於八十六年間，犯非法吸用化學
    合成麻醉藥品罪、偽造署押罪、未經許可無故持有彈藥罪等三罪，經臺灣彰化地
    方法院按序分別判處有期徒刑八月、六月、六月確定，經同院八十七年度聲字第
    三九八號裁定定應執行有期徒刑一年五月，於八十六年十二月三十一日接續執行
    ，於八十七年十一月二十六日假釋出獄交付保護管束於八十八年四月二十六日執
    行完畢。猶不知悔改，竟於九十年四月二日某時，在彰化縣溪州鄉濁水溪某處，
    拾獲管制刀械藍波刀一把後，即未經許可而持有，以作為防身用，當日並通知不
    知情、無持有犯意之陳宗勳駕車前來搭載，丁○○遂將該把藍波刀置放在陳宗勳
    所駕駛之車牌號碼ＱＨ─０三九二號自小客車內，迨於同年月五日二十三時十五
    分許之夜間，陳宗勳駕駛上開自小客車附載丁○○，於行經彰化縣秀水鄉正興巷
    一一０號甲○○之住處時，見該騎樓下置放甲○○所有之電視機二台，渠二人竟
    起意基於意圖為自己不法所有之犯意聯絡，將車停放在該一一０號旁之正興橋上
    ，下車以一人搬運一台、徒手搬運該電視機，丁○○業將一台電視機搬上車內，
    惟陳宗勳正將另一台電視機搬上車時，即被警當場查獲，（陳宗勳犯連續竊盜罪
    ，經原審判處有期徒刑十月確定）並在該車內扣得上開藍波刀一把。丁○○因其
    另案遭通緝中，為逃避刑責，竟另起意冒用其堂弟丙○○之名，於同年月六日淩
    晨一時二十分許，在彰化縣鹿港分局秀安派出所接受警方偵訊，並在偵訊筆錄及
    指定親友通知單上，偽造「丙○○」名義之簽名並捺上指印，表示其係丙○○，
    足生損害於丙○○。嗣經解送彰化縣警察局鹿港分局後，始被發現其上開偽造署
    押情事。
二、案經彰化縣警察局鹿港分局報告臺灣彰化地方法院檢察署檢察官偵查起訴。
    理  由
一、右揭犯罪事實，業據上訴人即被告丁○○於檢察官偵查及原審暨本院審理中坦承
    不諱，並有被告丁○○偽造署押之警訊筆錄及指定親友通知單在卷足憑，復有被
    害人甲○○之警訊筆錄、贓物認領保管單、電視機照片附卷可稽，及藍波刀一把
    扣案可資佐證；被告丁○○竊盜、夜間持有管制刀械、偽造署押犯行均堪予認定
    。
二、按藍波刀為槍砲彈藥刀械管制條例規定非經許可不得持有之刀械，有內政部警政
    署八十一年八月十日（８１）台內警字第八一八二二八一號函可稽。核被告丁○○所為，係犯刑法第三百二十條第一項之竊盜罪、第二百十七條第一項之偽造署
    押罪及槍砲彈藥刀械管制條例第十五條第一款之夜間攜帶管制刀械罪。被告丁○○所為二次偽造署押，係一行為之數動作，為接續犯。被告丁○○所犯上開三罪
    ，犯意各別，行為互殊，犯罪構成要件不同，應分論併罰。又被告與判刑確定被
    告陳宗勳就所犯竊盜罪，有犯意聯絡及行為分擔，均為共同正犯。再被告丁○○
    前曾於八十四年間，因犯麻醉藥品管理條例案件，經臺灣雲林地方法院判處有期
    徒刑六月於八十五年五月二十四日確定，於八十六年十二月三十日執行完畢，及
    事實欄所載前科執行完畢，有臺灣南投地方法院檢察署刑案資料查註紀錄表及本
    院被告全國前案紀錄表各一件在卷可考，其於五年內復犯本件有期徒刑之上開三
    罪，均為累犯，應各依法加重其刑。原審法院予被告論罪科刑，固非無見。惟查
    原審判決論以被告上開三罪之累犯而加重其刑，係認被告於八十六年間，因違槍
    砲彈藥刀械管制條例案件，經原審法院判處有期徒刑六月確定，於八十八年七月
    三十日執行完畢為依據，但查被告所犯該案件未經許可無故持有彈藥罪所處有期
    徒刑六月，係與被告同年間所犯非法化學合成麻醉藥品罪，偽造署押罪所處有期
    徒刑八月、六月，經同院八十七年度聲字第三九八號裁定定應執行有期徒刑一年
    五月，於八十七年四月二十二日入監執行，於八十七年十一月二十六日假釋出獄
    交付保護管束，於八十八年四月二十六日執行完畢，有上開刑案前科紀錄表可憑
    。被告上訴意旨雖略稱：被告尚有其他竊盜、偽造文書等多案，是否可以一起判
    決等語。惟經查被告另案原審法院八十八年度易字第一二七二號竊盜案件犯罪時
    間係八十八年八月十一日，同年月十二日，同年月十三日，與被告於九十年四月
    五日竊取本件甲○○所有電視機、相距約八個月，且係見被害人甲○○住處騎樓
    下放置電視機，而臨時起意犯罪竊取，應係另一竊盜罪名，即不能成立連續犯，
    至被告所犯其他偽造文書案件，依卷內資料亦不能認有實質上或裁判上一罪關係
    ，是被告上訴雖無可取，惟原審判決所認被告前開有期徒刑執行完畢日期既有可
    議，自應由本院將原審判決撤銷改判。爰審酌被告犯罪之動機、目的、手段、所
    生之危害及犯罪後坦承犯行、深具悔意之態度等一切情狀，仍量處如主文第二項
    所示之刑，並諭知易科罰金之折算標準及定應執行之刑。扣案之藍波刀一把為違
    禁物，應依刑法第三十八條第二項、第一項第一款規定宣告沒收之；至被告丁○○偽造之「丙○○」署押，亦應依刑法第二百十九條規定宣告沒收之。
據上論結：應依刑事訴訟法第三百六十九條第一項前段，第三百六十四條，第二百九
十九條第一項前段，槍砲彈藥刀械管制條例第十五條第一款，刑法第二十八條、第三
百二十條第一項、第二百十七條第一項、第四十一條第一項、第二項，第二百十九條
，第三十八條第一項第一款、第五十一條第五款，罰金罰鍰提高標準條例第一條前段
，第二條，判決如主文。
本案經檢察官乙○○到庭執行職務。
中      華      民      國     九十      年      十       月   二十四   日
                                 臺灣高等法院臺中分院刑事第三庭
                                       審判長法  官  方  艤  駐
                                             法  官  廖  柏  基
                                             法  官  胡  忠  文
右正本證明與原本無異。
不得上訴。
                                             書記官  陳  曉  青
中      華      民      國     九十      年      十       月   二十四   日
刑法第二百十七條第一項
偽造印章、印文或署押，足以生損害於公眾或他人者，處三年以下有期徒刑。
刑法第三百二十條第一項
意圖為自己或第三人不法之所有，而竊取他人之動產者，為竊盜罪，處五年以下有期
徒刑、拘役或五百元以下罰金。
槍砲彈藥刀械管制條例第十五條：
未經許可攜帶刀械而有下列情形之一者，處二年以下有期徒刑：
一、於夜間犯之者。
                                                                        Ｆ


司法院資訊處製作；財團法人民間司法改革基金會備份。
